【裁判字號】    97,裁,3082
【裁判日期】    970612
【裁判案由】    贈與稅
【裁判全文】
最  高  行  政  法  院  裁  定
                                      97年度裁字第3082號
上  訴  人  甲○○
                        送達代收人  乙○○
                          區○○路382號10樓之1
被 上訴 人  財政部臺灣省南區國稅局
代  表  人  丙○○
上列當事人間贈與稅事件，上訴人對於中華民國97年2月27日高
雄高等行政法院96年度訴字第747號判決，提起上訴，本院裁定
如下：
    主  文
上訴駁回。
上訴審訴訟費用由上訴人負擔。
    理  由
一、按對於高等行政法院判決之上訴，非以其違背法令為理由，
    不得為之，行政訴訟法第242條定有明文。依同法第243條第
    1項規定，判決不適用法規或適用不當者，為違背法令；而
    判決有同條第2項所列各款情形之一者，為當然違背法令。
    是當事人對於高等行政法院判決上訴，如依行政訴訟法第24
    3條第1項規定，以高等行政法院判決有不適用法規或適用不
    當為理由時，其上訴狀或理由書應有具體之指摘，並揭示該
    法規之條項或其內容；若係成文法以外之法則，應揭示該法
    則之旨趣；倘為司法院解釋或本院之判例，則應揭示該判解
    之字號或其內容。如以行政訴訟法第243條第2項所列各款情
    形為理由時，其上訴狀或理由書，應揭示合於該條項各款之
    事實。上訴狀或理由書如未依此項方法表明，或其所表明者
    與上開法條規定不合時，即難認為已對高等行政法院判決之
    違背法令有具體之指摘，其上訴自難認為合法。
二、本件上訴人對於高等行政法院判決上訴，主張：原審有關本
    案調查基準日之認定，違反最高行政法院93年度判字第1617
    號判決，被上訴人所引財政部80年8月16日台財稅第8012535
    98號函釋亦因牴觸上開判決意旨而無效；縱使被上訴人就調
    查基準日之認定無誤，亦應以「先進先出法」分二年度認列
    89及90年度之贈與總額，而不得籠統悉數均列為89年度之贈
    與總額，原審就財政部72年3月1日台財稅第31299號函所示
    「應按年度」分年計算贈與額之命令，未予斟酌，侵害上訴
    人每年贈與稅免稅額之權利；對於本件事實之認定應依財政
    部臺灣省北區國稅局96年11月29日北區國稅二字第09600323
    35號函訂定查核「個人與他人間之資金往來，究為贈與、分
    散所得、借貸或分家分產等關係」之認定原則，是原審判決
    之證據調查，有重要事證應調查而未調查，應斟酌而漏未斟
    酌等語，雖以該判決違背法令為由，惟核其上訴理由，係就
    原審取捨證據、認定事實之職權行使，指摘其為不當，並就
    原審已論斷者，泛言未論斷，或就原審所為論斷，泛言其論
    斷矛盾，而非具體表明合於不適用法規、適用法規不當、或
    行政訴訟法第243條第2項所列各款之情形，難認對該判決之
    如何違背法令巳有具體之指摘。依首開規定及說明，應認其
    上訴為不合法。
三、據上論結，本件上訴為不合法。依行政訴訟法第249條第1項
    前段、第104條、民事訴訟法第95條、第78條，裁定如主文
    。
中    華    民    國    97    年    6     月    12    日
                    最高行政法院第三庭
                        審判長法官  黃  璽  君
                              法官  劉  介  中
                              法官  鄭  忠  仁
                              法官  黃  本  仁
                              法官  吳  東  都
以  上  正  本  證  明  與  原  本  無  異
中    華    民    國    97    年    6     月    13    日
                              書記官  王  福  瀛


司法院資訊處製作；財團法人民間司法改革基金會備份。
